臺灣高等法院臺中分院刑事判決
108年度上訴字第1692號
上  訴  人  臺灣臺中地方檢察署檢察官
上  訴  人  
即  被  告  蔡富仲


選任辯護人  李慶松律師
上  訴  人  
即  被  告  賴心嵐（原名賴玉芬）




選任辯護人  周平凡律師
            陳淑卿律師(於110年4月27日解除委任)
上列上訴人因被告等違反貪污治罪條例等案件，不服臺灣臺中地
方法院103年度訴字第1081號中華民國108年4月30日第一審判決
（起訴案號：臺灣臺中地方檢察署103年度偵字第5673、5674、8
342、8730、15243號），提起上訴，本院判決如下：
    主  文
一、原判決關於⑴丙○○（原名賴玉芬）有罪部分【即起訴書犯罪
    事實五後段所述丙○○（原名賴玉芬）於民國102年10月間及
    同年12月間對於公務員關於違背職務之行為交付賄賂部分】
    ，及⑵乙○○有罪部分【即起訴書犯罪事實五後段所述乙○○於1
    02年10月間及同年12月間為有調查職務之公務員對於違背職
    務之行為收受賄賂，及起訴書犯罪事實五後段之㈡所述乙○○
    洩漏國防以外秘密及包庇他人犯意圖使男女與他人為性交或
    猥褻之行為而容留以營利部分】，均撤銷。
二、丙○○（原名賴玉芬）、乙○○上開撤銷改判部分，均無罪。
三、其他上訴駁回。
    理  由
甲、本案審判範圍：
壹、起訴書犯罪事實三前段、起訴書犯罪事實四、起訴書犯罪事
    實五前段、起訴書犯罪事實六所述關於被告丙○○（原名賴玉
    芬，下稱賴玉芬）共同犯圖利容留性交及猥褻罪部分，均業
    經臺灣臺中地方法院（下稱臺中地院）103年度訴字第1081
    號之105年6月29日判決判處罪刑，並已判決確定在案（見本
    院卷一第3、200至201頁；本院卷二第185至195頁），不在
    本案審判範圍。至於起訴書犯罪事實七所示妨害風化部分，
    並非起訴被告賴玉芬、乙○○2人犯罪，亦不在本案審判範圍
    。
貳、原判決即臺中地院103年度訴字第1081號之108年4月30日判
    決（下稱原判決）：①就起訴書犯罪事實三後段所述關於被
    告蔡仲富自100年10月間起至101年10月間止（其中101年4月
    份除外），按月收受林○○、黃○○所交付之賄賂，每月3萬元
    ，違背其職務未予積極查緝，更於知悉警方有查緝計畫時，
    將警方查緝訊息洩漏予林○○、黃○○知悉，使林○○、黃○○事先
    防範，避免遭警方查緝，使渠等之犯罪不易被發覺，而包庇
    林○○、黃○○經營上開色情護膚店部分【被告乙○○此部分係被
    訴涉犯違背職務收受賄賂罪、公務員洩漏國防以外秘密罪、
    公務員包庇他人犯圖利容留性交及猥褻罪】，判決被告乙○○
    無罪（見原判決第1、35至43頁）；②就起訴書犯罪事實五後
    段之㈠所述關於被告乙○○洩漏偽裝為計程車之法務部調查局
    偵防車之車籍予被告賴玉芬部分【原判決誤載此部分為起訴
    書犯罪事實五後段之㈡，被告乙○○此部分係被訴涉犯公務員
    洩漏國防以外秘密罪】，判決被告乙○○無罪（見原判決第1
    、45至48頁）；③就起訴書犯罪事實五後段所述關於被告賴
    玉芬自102年3月至同年9月、同年11月，按月違背職務交付
    賄賂3萬元予被告乙○○，及自103年1月起至同年2月止，按月
    違背職務交付賄賂5萬元予被告乙○○部分【被告賴玉芬此部
    分係被訴涉犯對公務員違背職務行為交付賄賂罪】，及關於
    被告乙○○自102年3月至同年9月、同年11月，按月違背職務
    收受賄賂3萬元，及自103年1月起至同年2月止，按月違背職
    務收受賄賂5萬元部分【被告乙○○此部分係被訴違背職務收
    受賄賂罪】，判決被告賴玉芬、乙○○均無罪（見原判決第1
    、43至45頁）；④就起訴書犯罪事實五後段所述關於被告賴
    玉芬於102年10月、同年12月，交付賄賂予被告乙○○部分，
    及被告乙○○於102年10月、同年12月違背職務收受賄賂部分
    ，分別對被告賴玉芬、乙○○判處罪刑（見原判決第1至33頁
    ）；⑤就起訴書犯罪事實五後段之㈡所示被告乙○○為公務員洩
    漏國防以外秘密、為公務員包庇他人犯圖利容留性交及猥褻
    部分，認均係被告乙○○收受賄賂後所為違背職務行為，與前
    揭所述違背職務收受賴玉芬賄賂部分，具有階段關係，不另
    論罪（見原判決第32頁）。而查：
一、原審判決後，檢察官就原判決諭知無罪部分【即上開①、②、
    ③所示部分】，提起上訴（見本院卷一第131至141、269至27
    4頁之檢察官上訴書及上訴補充理由書；本院卷三第9頁）。
二、被告賴玉芬、乙○○及檢察官對原判決諭知其等有罪部分【即
    上開④、⑤所示部分】提起上訴（見本院卷一第41、53至65頁
    之被告賴玉芬刑事聲明上訴狀及上訴理由狀；本院卷一第71
    至144、240、342頁之被告乙○○刑事聲明上訴狀；本院卷一
    第239頁；本院卷三第9頁）。
三、綜上所述，前開上訴部分即為本案審判範圍，以下分別稱為
    審判範圍①、②、③、④、⑤。
乙、證據法則之說明：
　　按犯罪事實應依證據認定之，無證據不得認定犯罪事實；不
    能證明被告犯罪者，應諭知無罪之判決，刑事訴訟法第154
    條第2項、第301條第1項分別定有明文。又事實之認定，應
    憑證據，如未能發現相當證據，或證據不足以證明，自不能
    以推測或擬制之方法，以為裁判基礎；認定犯罪事實所憑之
    證據，雖不以直接證據為限，間接證據亦包括在內，然而無
    論直接或間接證據，其為訴訟上之證明，須於通常一般之人
    均不致有所懷疑，而得確信其為真實之程度者，始得據為有
    罪之認定；再認定不利於被告之事實，須依積極證據，苟積
    極證據不足為不利於被告事實之認定時，即應為有利於被告
    之認定，更不必有何有利之證據。　　
丙、認應諭知無罪之理由：　　
壹、關於起訴書犯罪事實三之後段所示被告乙○○被訴違背職務收
    受林○○所交付之賄賂、向林○○洩露中華民國國防以外應祕密
    之消息、包庇林○○等人犯圖利容留性交或猥褻行為部分【即
    審判範圍①部分】: 
一、公訴意旨略以：被告乙○○自97年5月8日起，擔任臺中市政府
    警察局第一分局民權派出所（下稱民權派出所）警員，並自
    101年2月6日起至102年12月31日止，支援臺中市政府警察局
    第一分局行政組（下稱第一分局行政組）執行正風正心專案
    工作查處，亦即負責查緝轄區內色情、賭博行業勤務之職務
    ，依刑事訴訟法、警察法及警察職權行使法等規定，在轄區
    內分別負有協助偵查及調查犯罪之職務，且應詳實瞭解勤區
    內住戶、商家情形，並視治安狀況，對公共場所或指定處所
    實施臨檢，以預防犯罪，維護公序良俗，為依法令服務於地
    方自治團體所屬機關而具有法定職務權限之人員。而林○○(
    業經判處罪刑確定)、黃○○(已歿)陸續在臺中市○區○○路0段0
    00號9樓、臺中市○區○○○○街00號(起訴書誤載為27號，業經
    檢察官於原審更正)1、2樓、臺中市○區○○○○街00號1、2樓等
    地經營無店招色情護膚店(被告賴玉芬亦出資15萬元入股投
    資臺中市○區○○○○街00號護膚店，據以牟取每月7000元至2萬
    元不等之股金紅利，被告賴玉芬所涉妨害風化部分，業經判
    處罪刑確定)，林○○經營上開色情護膚店，為求長久經營，
    避免遭警察機關取締查緝，乃基於對公務員關於違背職務之
    行為行求、交付賄賂(起訴書原另贅載洩漏中華民國國防以
    外應秘密之消息及包庇林○○等人犯意圖使女子與他人性交或
    猥褻行為，業經檢察官於原審蒞庭時予以刪除)之犯意，自1
    00年10月間起至101年10月間止(其中101年4月份除外)，親
    自或透過其女友黃○○以每月3萬元之代價，行賄斯時支援第
    一分局行政組警員即被告乙○○，央請被告乙○○於知有警方查
    緝訊息時能予事先通報，以便防範，而被告乙○○明知林○○、
    黃○○所經營之上開色情護膚店，係以容留、媒介女子與他人
    為性交易之犯罪行為，本應依刑事訴訟法、警察法及警察職
    權行使法等法律規定予以查緝，竟基於違背職務之行為而收
    受賄賂、洩露中華民國國防以外應祕密之消息及包庇林○○等
    人犯意圖使女子與他人為性交或猥褻行為之犯意，於上開期
    間，按月收受林○○、黃○○所交付之賄賂，每月3萬元，違背
    其職務未予積極查緝，更於知悉警方有查緝計畫時，將警方
    查緝訊息洩漏予林○○、黃○○知悉，使林○○、黃○○事先防範，
    避免遭警方查緝，使渠等之犯罪不易被發覺，而包庇林○○、
    黃○○經營上開色情護膚店。其具體情形為：乙○○於101年間
    ，知悉行政組警員林○○鎖定林○○所經營之上開色情護膚店欲
    進行查緝，即多次以督導辦案為由探詢案件進度，並於不詳
    時、地，將上開訊息洩漏予林○○，致林○○之查緝之計畫始終
    功虧一簣，影響取締查緝之效果。嗣第一分局偵查隊經該署
    檢察官指揮，於101年10月31日，欲對林○○、黃○○所經營臺
    中市○區○○○○街00號1、2樓之色情護膚店（下稱大墩護膚店
    ）執行搜索查緝，第一分局行政組組員乙○○、林○○、吳○○、
    鄒○○等人奉命配合第一分局偵查隊執行搜索(各組員於支援
    執行搜索行動前，尚不知執行搜索之對象、地點)。詎被告
    乙○○於當日搜索前刻，知悉此次任務之搜索地點為林○○、黃
    ○○所經營之大墩護膚店後，竟違背職務藉故離去，未親至搜
    索現場，故意逃避其職務上應對轄區色情行業取締查緝之行
    為。因認被告乙○○涉犯貪污治罪條例第4條第1項第5款之違
    背職務收受賄賂罪、刑法第132條第1項之公務員洩漏關於中
    華民國國防以外應秘密之消息罪、刑法第231條第2項之公務
    員包庇他人犯圖利容留性交及猥褻罪云云。
二、公訴人認被告乙○○涉犯此部分罪嫌，無非係以被告乙○○之供
    述及證述、證人即同案被告賴玉芬之供述、證人林○○、林○○
    、吳○○、黃○○之證述；臺灣臺中地方檢察署檢察官101年度
    偵字第23539、24041、27585號起訴書、證人林○○提供之談
    話錄音光碟譯文(時間：102年1月2日上午11時許，地點：臺
    中市○○○街00巷00號黃○○之辦公室，在場人：林○○、黃○○、
    黃○○及葉進雄等人)等，資為論據。 
三、訊據被告乙○○堅決否認有此部分犯行，辯稱:伊對林○○一直
    有查緝行為，林○○一直持續檢舉伊，就是亂檢舉，檢舉市長
    信箱等，伊沒有收過林○○的錢。101年10月31日那天，在向
    上路、東興路口集合時，伊根本不知道要去那裡取締，那時
    伊跟林○○、吳○○說要取締時隨時告訴伊，伊隨時會到場，但
    是伊打電話問他們，他們說不用，現場有十幾個人，人夠多
    ，不用伊到場，伊也有持續在聯絡，並沒有要規避查緝的行
    為，又如果伊有洩漏查緝消息的話，為何林○○當天沒有事先
    離開，還留在該應召站內當場為警查獲等語。被告乙○○之辯
    護人則辯護稱:起訴書一開始認定被告乙○○是101年2月6日才
    支援第一分局行政組查緝轄區內色情行業，但又認100年10
    月開始，證人林○○就透過他的女友黃○○，以每月3萬元代價
    來行賄被告乙○○，時間顯然錯誤。由證人黃○○於原審之證詞
    可知，被告乙○○確實不知道也沒有投資證人林○○所經營的色
    情護膚店，更沒有收取每月3萬元的賄賂，且證人黃○○也證
    述被告乙○○曾經查獲林○○所經營 的色情護膚店好幾次，在
    這種情形之下，被告乙○○怎麼可 能向證人林○○收賄，證人
    林○○在檢察官前的不實指控是因為他曾經被被告乙○○臨檢造
    成損失，心有不甘狹怨來誣告，證人林○○都說是經由黃○○去
    行賄，但黃○○在本案一開始時就過世，證人林○○把責任都推
    給黃○○，證人林○○提出的談話光碟是他跟黃○○在有心理準備
    之下的錄音，證人黃○○不知道有錄音，證人林○○為了要把被
    告乙○○拖進來一直故意講副總，如果被告乙○○真的有參與入
    股或有收受賄賂的話，證人黃○○就會跟證人林○○做對應，但
    證人黃○○都一直講賴玉芬，所以是證人林○○故意錄音設局要
    把被告乙○○拉進來，這部分應該與被告乙○○完全無關。而林
    ○○於原審作證時稱交付賄款給被告乙○○都是黃○○告訴他的，
    證人林○○怕被起訴誣告，所以他都推給黃○○，依證人林○○所
    述，他本身根本沒有當面看過。另由證人陳益增於原審之證
    詞可知，證人陳益增於95年就曾經就被告乙○○有沒有收受證
    人林○○賄賂乙事進行調查，被告乙○○怎麼可能不心存戒心，
    怎麼可能在這種情形下，之後再來向證人林○○收取賄賂，由
    此可以看出證人林○○本身是因為被被告乙○○多次查獲，心生
    不滿而故意來設局，對於101年10月31日要去查大墩護膚店
    時，被告乙○○是因為另外要查電動玩具，要跟線民來做處理
    而先行離開，且在第一分局行政組支援搜索當時，都不知道
    搜索對象、地點，到了現場才知道到哪裡，被告乙○○怎麼可
    能在當日搜索之前就知道要搜索大墩護膚店，證人吳○○也證
    稱當天執行任務沒有受到任何影響，故公訴意旨認為被告乙○○沒有前往取締而影響查緝，與事實不符等語。
四、經查： 
　㈠關於違背職務收受林○○所交付之賄賂部分：
　⒈按刑事訴訟法除於第156條第2項明定被告或共犯之自白，仍
    應調查其他必要之證據，以察其是否與事實相符。而具對向
     共犯(正犯)關係之單一供述證據，例如行賄者指證公務員
    行 求、期約或收受賄賂，雖非屬明文規定之共犯(共同正犯
    、教唆犯、幫助犯)，但因自首或自白向公務員行求、期約
    或收受賄賂者，依貪污治罪條例第11條第5項得邀免除其刑
    或減輕其刑之寬典，因而有關行賄者指證公務員行求、期約
    、 收受賄賂之陳述，本質上亦存在較大之虛偽危險性，為
    擔保 其陳述內容之真實性，基於相同法理，仍應認有補強
    證據之 必要性。
　⒉證人林○○固證稱：伊自100年10月間起至101年10間止(其中10
    1年4月份除外)，親自或透過伊女友黃○○以每月3萬元之代價
    ，行賄第一分局行政組警員即被告乙○○，央請被告乙○○知有
    查緝訊息時能予事先通報等情。然查：證人林○○①於101年12
    月27日調詢時證稱：於100年9月至101年10月期間，我每月1
    8日至20日固定會拿行賄金額3萬元現金予黃○○，由黃○○親自
    或透過黃○○轉交蔡副總(即被告乙○○)和王○○朋分，其中我曾
    有一次親自到黃○○公司，交付3萬元的賄款予蔡副總（即被
    告乙○○）本人等語(見偵5674號卷一第42頁)；②於102年1月2
    1日調詢時證稱：於101年元月至101年10月間，我每月都會
    固定到黃○○位於臺中市○區○○○街00巷00號之住所，交付每月
    行賄被告乙○○及王○○等員警之新臺幣5萬元賄款予黃○○，由
    黃○○轉交其中3萬元現金予被告乙○○，另外2萬元轉交予王○○
    ，在此段期間以前，都是由友人黃○○處理交付賄款的事宜等
    語(見聲搜卷第21頁)；③於103年5月9日調詢時證稱：但我說
    那一次親自到黃○○公司，我是跟黃○○一起到黃○○公司，我親
    眼看黃○○拿3萬元賄款交給被告乙○○，主要是因我開設色情
    護膚店，我為尋求警方包庇，才會同意黃○○拿賄款交予被告
    乙○○，為了避免遭轄區員警查緝，黃○○才會跟被告乙○○洽談
    好，事後黃○○告知我，店每月營收需扣除3萬元用來交付給
    被告乙○○等第一分局員警，至於他們是如何洽談、過程為何
    我就不清楚，只是曾親眼看過黃○○交付3萬元賄款給被告乙○○等語(見偵5674卷四第102頁反面至第103頁)。由證人林○○
    前揭證述可知，證人林○○就其第一次賄賂被告乙○○的賄款究
    竟係由其本人親自交給被告乙○○或由黃○○交給被告乙○○?交
    付之金額究竟係3萬元或5萬元?交付之賄款係由被告乙○○單
    獨取得或尚須與其他警員朋分等節，其前後所述歧異甚大，
    有諸多不一致之處，顯有瑕疵，已難盡信。　　
  ⒊依卷附臺中地院101年度訴字第3030、3034號林○○妨害風化案
    件刑事判決犯罪事實之記載可知：⑴證人林○○所經營臺中市○
    區○○路0段000號9樓色情應召站之經營期間係自100年8月底
    起至100年10月13日止（約只經營不到2個月即為警查獲）；
    ⑵證人林○○所經營臺中市○區○○00街00號1、2樓色情應召站之
    經營期間係自100年9月中旬起至100年12月8日止（約只經營
    不到3個月即為警查獲）、自101年3、4月間某日起至101年4
    月12日止（約只經營最多不到2個月即為警查獲）、自101年
    5月14日起至同年月21日止（約只經營1星期即為警查獲）、
    自101年8月初起至101年8月27日止（約只經營不到1個月即
    為警查獲）；⑶證人林○○所經營大墩護膚店之經營期間係101
    年9月中旬起至101年10月30日止（約只經營1個半月即為警
    查獲）等情，有證人林○○上開妨害風化案件之刑事判決(見
    偵5674卷五第117至133頁反面；偵17468卷第150至171頁)在
    卷可參。足見證人林○○所經營之前揭色情應召站，最長經營
    不到3個月，最短經營1星期即頻頻為警查緝，顯與公訴意旨
    所指為求長久經營，避免遭警察機關取締查緝，乃自100年1
    0月間起至101年10月間止(其中101年4月份除外)，親自或透
    過其女友黃○○以每月3萬元之代價，行賄被告乙○○，央請被
    告乙○○知有警方查緝訊息時能予事先通報，以便防範之情節
    ，有所未合。酌以證人林○○所經營之上開色情應召站，頻頻
    為警查緝，各次經營期間不到3個月，衡情，殊難想像證人
    林○○在其所經營之色情應召站屢屢頻繁遭警查獲蒙受重大損
    失而無法長久繼續經營之情形下，林○○豈有甘受損失繼續按
    月交付賄款予被告乙○○之可能，是證人林○○所述其按月行賄
    被告乙○○之證言，顯然悖於常理，是否屬實，亦有可疑。
　⒋證人林○○於調詢及偵訊時，除自首(或檢舉)伊向被告乙○○行
    賄外，亦同時自首(或檢舉)伊向黃○○、邱○○、羅○○、王○○等
    警員行賄，惟均查無實據等情，有臺灣臺中地方檢察署（下
    稱臺中地檢署）106年4月6日中檢宏重100他445字第37120號
    函(見原審卷五第35頁)、該署100年度他字第7643號及101年
    度他字第197號案件之檢察官簽呈(見原審卷五第38至39頁反
    面)在卷可憑，足見 證人林○○自首(或檢舉)行賄多位警員部
    分，始終未經證實，自無從採憑。復酌以當時證人林○○因所
    經營之大墩護膚店為警查獲，致遭逮捕且經檢察官聲押獲准
    後，於在押期間，隨即自首(或檢舉)伊向上開多位警員行賄
    ，檢察官訊畢旋於101年12月28日當庭釋放，未再聲請延長
    羈押，衡情，亦無法排除證人林○○係為求早日獲釋而為不實
    自首(或檢舉)之可能性。
　⒌至於證人林○○所提出於102年1月2日上午11時所錄之談話錄音
    光碟，係證人林○○於羈押獲釋後第5日所錄，錄音當時在場
    之林○○、黃○○雖多次提及被告乙○○之綽號「副總」，惟被告
    乙○○並未身處現場，無從就在場人之談話內容加以回應，此
    部分仍屬在場人之片面之詞，亦無從逕為被告乙○○不利之認
    定。
　⒍綜上，證人林○○所述其按月行賄被告乙○○之證詞，有悖於常
    理之處，且所述前後歧異甚大，復無法排除證人林○○係為求
    早日獲釋而為不實自首(或檢舉)之可能性，其所提出之談話
    錄音係羈押獲釋後第5日所錄，且被告乙○○並未身處現場，
    乃在場人之片面之詞，有如前述，尚無從逕予採憑而為不利
    被告乙○○之認定。　　
　㈡關於向林○○洩露中華民國國防以外應祕密之消息，及包庇林○○等人犯圖利容留性交或猥褻行為部分：
　⒈公訴意旨認被告乙○○有此部分犯行，無非係以證人林○○證述
    ：被告乙○○知悉伊要查緝林○○所經營應召站之事，伊偵辦過
    程中，被告乙○○均未參與搜索，且藉故推託支援筆錄及整理
    扣案物等工作，林○○因涉嫌妨害風化案件遭法院羈押禁見後
    ，伊曾經與被告乙○○在餐廳用餐時，看見林○○的太太找被告
    乙○○談話，故懷疑是被告乙○○將伊於101年8月至12月間查緝
    妨害風化案件等情告知林○○，以致查緝過程遭遇相當多阻礙
    等語（見偵5674卷四第173至176、206頁至反面）為據。
　⒉惟查：
　⑴證人林○○證述其懷疑是被告乙○○洩密，乃證人林○○推測之詞
    ，尚無具體明確之證據可資佐證被告乙○○確有洩密之情事，
    且證人林○○當時查緝之計畫始終功虧一簣之原因，亦無法排
    除係出於應召站店家自發性警覺所致。酌以林○○所經營之前
    揭色情應召站，最長經營不到3個月，最短經營1星期即頻頻
    為警查緝，有如前述，衡情，倘被告乙○○確有洩露警方查緝
    的消息給林○○，林○○經營之應召站當不致頻頻為警查緝，最
    後林○○甚至當場為警逮獲，是本案尚難僅以證人林○○上開推
    測之詞，逕予推認被告乙○○確有洩露警方查緝的消息給林○○
    之洩密行為。
　⑵按刑法明文處罰之公務員各種包庇他人犯罪之行為，所指「
    包庇」，即包攬庇護之意，與單純不舉發之消極縱容實屬有
    別，須有積極掩蔽庇護之行為，始能成立。而查：被告乙○○
    未參與行政組之現場查緝，乃屬消極行為，此外，並無證據
    足證被告乙○○另有掩蔽庇護林○○經營色情應召站之積極行為
    ，核與包庇罪之構成要件不符，尚難認被告乙○○有包庇林○○
    等人犯圖利容留性交或猥褻行為之犯行。
五、綜上所述，公訴意旨所指被告乙○○違背職務收受林○○所交付
    之賄賂、向林○○洩露中華民國國防以外應祕密之消息、包庇
    林○○等人犯圖利容留性交或猥褻行為部分【即如起訴書犯罪
    事實三之後段部分（審判範圍①部分）】之犯行，檢察官之
    舉證無法說服本院為此部分被告乙○○有罪之心證，依前揭證
    據法則之說明，不能證明被告乙○○此部分之犯罪，應就此部
    分均為無罪之諭知。 　　　　
貳、關於起訴書犯罪事實五後段所述被告賴玉芬被訴自102年3月
    至同年12月止按月違背職務交付賄賂3萬元，及自103年1月
    起至同年2月止按月違背職務交付賄賂5萬元予被告乙○○；被
    告乙○○被訴自102年3月至同年12月止按月違背職務收受賄賂
    3萬元，及自103年1月起至同年2月止按月違背職務收受賄賂
    5萬元部分【即審判範圍③、④部分】:
一、公訴意旨略以:被告乙○○迄至102年3月13日，臺中市政府警
    察局第五分局（下稱第五分局）查緝被告賴玉芬所經營臺中
    市○區○○路00號5、6樓之色情護膚店（即王品店，下稱五權
    護膚店）後，已然知悉被告賴玉芬所經營之五權護膚店，係
    以容留、媒介女子與他人為性交易之犯罪行為，本應依法予
    以查緝，竟基於違背職務之行為而收受賄賂、洩漏中華民國
    國防以外應秘密之消息及包庇賴玉芬等人犯意圖使女子與他
    人為性交或猥褻之行為，而容留以營利之犯意，自102年3月
    起至102年12月止按月收受被告賴玉芬所交付之賄賂3萬元，
    及自103年1月起至同年2月止按月收受被告賴玉芬所交付之
    賄賂5萬元，而違背其職務未予積極查緝，使被告賴玉芬所
    經營之五權護膚店於行賄被告乙○○期間，除102年12月17日
    ，因該店配合警方查緝交代績效，而遭查獲違反社會秩序維
    護法外，直至本案發動搜索前，均未遭轄區之第一分局查獲
    妨害風化犯行。因認被告賴玉芬涉犯貪污治罪條例第11條第
    4項（漏載）、第1項之非公務員對於公務員違背職務之行為
    交付賄賂罪；被告乙○○涉犯貪污治罪條例第4條第1項第5款
    之違背職務收受賄賂罪云云。 
二、公訴意旨認被告涉犯此部分罪嫌，無非係以證人林○○、何○○
    及徐祟昊之證述、法務部調查局測謊鑑定說明書及相關資料
    、被告2人於102年10月9日之通訊監察譯文、在被告乙○○住
    處查扣現金5萬元等，為其論據。　　
三、訊據被告乙○○、賴玉芬均堅決否認有此部分犯行，其二人 
    之辯護人亦為被告乙○○、賴玉芬為無罪之辯護。
四、經查:
  ㈠被告乙○○、賴玉芬二人均否認有此部分犯行，參以證人即五
    權護膚店之股東林○○、何○○、甲○○均證稱：五權店雖然有編
    列3萬元及5萬元之預算做為公關費，但該筆預算均由被告賴
    玉芬自行處理，其等只知道該筆預算是編列為吃飯錢，對於
    被告賴玉芬如何打點警察，並不清楚等語明確（⑴證人林○○
    之證詞：見偵5673卷一第196至197、200、206頁；偵5674卷
    三第200頁；原審卷二第180頁至反面、第202至203頁。⑵證
    人何○○之證詞：見偵5673卷一第7頁反面、第24、27頁；偵5
    674卷二第54頁；原審卷三第28頁至反面。⑶證人甲○○之證詞
    ：見偵8730卷第8、17至19頁反面；原審卷三第44頁反面、
    第47頁）。且依證人林○○、何○○、甲○○之證詞，被告賴玉芬
    不曾對其等說過這些錢是用來行賄交付給被告乙○○，其等亦
    無目睹被告賴玉芬有何將上開公關費以行賄交付給被告乙○○
    之情事。證人林○○、何○○、甲○○縱有猜測懷疑被告賴玉芬打
    點員警之方式可能是將公關費用來行賄打點員警，然其等既
    不清楚被告賴玉芬如何運用上開公關費，復未親自見聞行賄
    員警情事，有如前述，尚無從僅以其等臆測之詞，逕認賴玉
    芬定有行賄員警或被告乙○○定有收受賄賂。
　㈡被告賴玉芬於102年6月至11月自五權護膚店每月撥3萬元作為
    聚餐的支出，於102年12月提高為5萬元，這3、5萬元就是讓
    大家吃吃喝喝，沒有全部用掉，就是我自己所有等情，業據
    被告賴玉芬供述在卷(見偵聲卷第15頁反面)，核與證人林○○
    於偵訊時證稱:「(問：月報表中每月都有編列多少錢的費用
    為空白項目?)3萬、5萬，一開始『阿賓』還沒有加入為股東時
    ，由被告賴玉芬獨資，是編列3萬元，項目是寫『總會』，這
    筆費用是公關費用，據我所知這筆費用是打點 給警員跟吃
    飯」等語相符(見偵5673號卷一第206頁)，堪信屬實。酌以
    被告賴玉芬於102年9月13、14日以門號0000000000號行動電
    話與案外人林○○(已改名林○○)使用門號0000000000號行動電
    話互傳簡訊，其簡訊內容業據原審勘驗屬實，有原審勘驗筆
    錄(見原審卷五第61頁反面至第67頁反面)在卷可稽，由其中
    ，林○○【即林○○，使用門號0000000000號】提及「妳不是要
    開第三家」(見原審卷五第62頁)、「若全部一起處理3-4家3
    -4不含年節禮是正常公關費」(見原審卷五第64頁)、「三家
    就不一樣照禮(『理』之誤繕)還可以降問題他們會白吃白喝」
    、「妳直結(接之誤繕)跟我算當公關多少會不會被他們常抓
    大頭喝酒打的過去嗎」(見原審卷五第64頁反面)等語，及被
    告賴玉芬【使用門號0000000000號】提及「開店錢不是問題
    」、「問題是公關」(見原審卷五第62頁)、「公關5萬」(見
    原審卷五第64頁)、「有收聚(『據』之誤繕)一定報」(見原審
    卷五第64頁反面)等語，足見被告賴玉芬前開自五權護膚店
    之盈餘中提撥之3萬元、5萬元公關費，係含有與警員相互熟
    識建立交情之聚餐飲宴費用在內，則被告賴玉芬供稱其由公
    關費中支付餐費等語，並非無稽，是公訴意旨逕認上開按月
    列帳之3萬元、5萬元之公關費，係行賄交付被告乙○○之賄賂
    款項，顯與前揭事證不符，已難認可採。又被告賴玉芬以公
    關費支出餐費一節，經核本案通訊監察譯文及證人何○○等人
    之證述，被告賴玉芬除經常與被告乙○○一同出現在被告乙○○
    與第一分局行政組警員同事聚餐的場合【含七股風味海產店
    、凱悅KTV等】，有時亦邀集何○○、林○○同往餐敘。衡以，
    其等餐會之處所均為海產店、KTV之一般消費，並非高級消
    費之處所或有女陪侍、性招待之酒店，而被告賴玉芬亦不時
    邀集證人何○○、林○○等五權店的股東、現場幹部同往，則被
    告賴玉芬基於其與被告乙○○互為男女朋友之情誼，招待被告
    乙○○與其同事為一般飲宴，應係以相互熟識建立交情為目的
    ，欠缺相對待違法行為之對價性，亦難認構成不正利益之行
    賄或受賄行為。　　　
　㈢經比對卷附之所有通訊監察譯文結果，僅能證明被告賴玉芬
    曾於102年10月9日通話前、102年12月11日通話前曾分別交
    付2萬元、1萬元予被告乙○○之事實（見聲搜卷第35頁反面、
    第36頁反面），除此之外無從比對出有何關於被告2人交付
    及收受金錢之紀錄，已無從認定被告賴玉芬有公訴意旨所指
    自102年3月至12月按月交付賄賂款項3萬元，及自103年1月
    起至2月止按月交付賄賂款項5萬元予被告乙○○收受之情。又
    依被告2人於102年10月9日、102年12月11日之通話內容，雖
    可證明被告賴玉芬曾於102年10月9日通話前、102年12月11
    日通話前曾分別交付2萬元、1萬元予被告乙○○之事實，然上
    開交付款項之緣由為何？是否與被告乙○○之職務行為有關？
    由上開通話內容無從知悉，而依被告2人所述，其2人上開通
    話內容提及2萬元、1萬元，是因為其2人交往期間有金錢債
    務往來，縱其2人間就金錢往來之說詞不完全相符，然本案
    並無其他積極證據可資證明被告2人上開通話內容所提及的2
    萬元、1萬元係賄賂款項，亦無從憑此即認被告2人有公訴意
    旨所指按月以3萬元或5萬元交付賄賂款項、收受賄賂款項之
    情事。　　
  ㈣而被告賴玉芬經法務部調查局鑑識科學處中部地區測謊組於1
    03年4月10日對其施以測謊鑑定結果，其對下列問題之回答
    ：⑴就「關於本案，妳有拿錢(月報表上之『會計及總機欄位』
    金額)給乙○○嗎?」提問，回答「沒有」；⑵就「關於本案，
    乙○○有沒有收妳給的錢(月報表上之『會計及總機欄位』金額)
    ?」之提問，回答「沒有」，雖均呈不實反應等情，此有卷
    附法務部調查局103年4月11日調科參字第10323505730號測
    謊鑑定說明書(偵17468卷第85至99頁)可稽。惟上開測謊鑑
    定結果僅能就實施測謊單位所給予被告賴玉芬之上開特定題
    目為有或是沒有之回答，並無法檢測出被告賴玉芬究係於何
    時？如何？或交付何種性質之款項予被告乙○○收受等細節。
    是上開測謊鑑定結果，既無法勾稽出被告賴玉芬有公訴意旨
    所指「自102年3月至12月按月交付賄賂款項3萬元」及「自1
    03年1月起至2月止按月交付賄賂款項5萬元」予被告乙○○收
    受之細節過程，即不得憑此逕為被告賴玉芬、乙○○不利之認
    定。　　
　㈤至於在被告乙○○住處查扣現金5萬元（見聲搜卷第189至192頁
    ；原審卷一第108頁、第113頁反面），是被告乙○○之配偶或
    岳母有關保險業務的錢，此據被告乙○○供述在卷（見偵5674
    卷一第23頁；原審卷七第83頁反面），並無證據足證與本案
    有關，亦無從據以認定被告2人有公訴意旨所指交付賄賂款
    項或收受賄賂款項之情事。　
五、綜上所述，公訴意旨所指被告賴玉芬被訴自102年3月至12月
    止按月違背職務交付賄賂3萬元暨自103年1月起至2月止按月
    違背職務交付賄賂5萬元予被告乙○○之犯行，及被告乙○○被
    訴自102年3月至12月止按月違背職務收受賄賂3萬元暨自103
    年1月起至2月止按月違背職務收受賄賂5萬元之犯行部分【
    即起訴書犯罪事實五後段（審判範圍③、④部分）】，檢察官
    之舉證無法說服本院為此部分被告賴玉芬、乙○○有罪之心證
    ，依前揭證據法則之說明，不能證明被告賴玉芬、乙○○此部
    分之犯罪，應就此部分均為無罪之諭知。　　
參、關於起訴書犯罪事實五後段之㈠所述被告乙○○洩漏偽裝為計
    程車之法務部調查局偵防車之車籍予賴玉芬部分【即審判範
    圍②部分】： 　　
一、公訴意旨略以:被告乙○○明知車籍等資料，屬須防止洩漏之
    中華民國國防以外應秘密之消息，非因公務不得擅自查詢 
    洩漏，竟基於洩漏國防以外應秘密消息之犯意，因法務部調
     查局臺中市調查處調查官，於102年10月14日晚上8時許，
    駕 駛偽裝成計程車之車牌號碼○○○-00號(車號詳卷)偵防車
    ，針對林○○進行行動蒐證時，為林○○發覺有異，旋於同日晚
    上8時48分許，向賴玉芬反應上情，斯時賴玉芬正與被告乙○○、洪○○(時任一分局公益派出所警員，並支援第一分局行政
    組，所涉洩密部分，業經原審以104年度易字第338號刑事判
    決判處有期徒刑3月，緩刑2年，並應於緩刑期間內向公庫支
    付6萬元確定在案)等人，在位於臺中市漢口路某水餃店聚會
    ，被告賴玉芬遂將上情告訴在場之被告乙○○、洪○○，並央請
    渠等查詢上開車輛是否為偵查機關之偵防車以便防範，嗣洪
    ○○返回公益派出所後，隨即由洪○○於102年10月15日凌晨0時
    4分8秒及18秒，透過不知情之警員易伯恩以易伯恩帳號(帳
    號詳卷)登入警政知識聯網查詢上開車輛之車籍資料，發覺
    查無資料後，甚感疑惑，接續於同日凌晨0時11、12、14分
    許，再以其職務上所配屬使用之自己帳號(帳號詳卷)，連續
    3次登入警政知識聯網查詢上開車輛之車籍資料，發現仍查
    無資料後，遂將查詢結果告知被告乙○○，被告乙○○再轉知被
    告賴玉芬，以此方式洩漏國防以外應秘密之消息。因認被告
    乙○○係共同涉有此部分刑法第132條第1項之公務員洩漏關於
    中華民國國防以外應秘密之消息罪嫌等語。 
二、訊據被告乙○○堅決否認有此部分犯行，其辯護人亦為被告 
    乙○○無罪之辯護。
三、公訴意旨認被告乙○○有此部分犯行，無非係以證人洪○○之證
    述為據。惟查：
  ㈠證人洪○○⑴於103年4月2日調詢時證稱：「(問：賴玉芬、林○○
    平日以何綽號稱呼你?)他們都叫我『小白』。」、「依我記憶
    所及，應該是當天乙○○向我表示車牌號碼○○○-00這台車怪怪
    的，所以要我查詢車牌號碼○○○-00的車籍資料，也有可能是
    賴玉芬要乙○○幫忙查詢該車牌」、「我記得當時的聚會，但
    賴玉芬在席間並未馬上要求我幫她查詢車牌號碼○○○-00車籍
    資料，應該是林○○告知賴玉芬車牌號碼後，於聚會結束後，
    應該是我與乙○○及賴玉芬私下聚會時，由賴玉芬向我們表示
    車牌號碼○○○-00這輛車怪怪的……所以要我與乙○○查詢該車輛
    的來歷，再加上乙○○當下也沒有反對，所以我就有去查詢該
    車輛之車籍資料」、「若係乙○○問我該車之查詢情況，我就
    會向他表示該車查無車籍資料，可能乙○○再去跟賴玉芬通報
    此情。要不然，也有可能是我得知該車查無紀錄後，再向乙○○與賴玉芬通報」等語(見偵5674卷五第5頁反面、第7頁反
    面)。⑵於103年6月6日偵訊時證稱：「應該是乙○○叫我查詢
    的，我有將查詢結果告訴乙○○學長」等語(偵5674號卷四第2
    55至257頁)。⑶於104年10月2日原審審理時證稱：「賴玉芬
    有提供我一個計程車的車牌號碼」、「(問：請易伯恩去查
    是賴玉芬拜託你，給你線索的嗎?)對。」、「(問：賴玉芬
    有無說這個線索是從乙○○那邊來的?)沒有，她只是直接跟我
    講這台計程車怪怪的」、「(問：你請易伯恩查完後，你有
    無告訴乙○○這件事情?)沒有。」、「(問：你用公務的電腦
    來查詢一部○○○-00的計程車車牌，這是誰請你去調查的?)賴
    玉芬。」、「我在調查局時第一次調查員問我的時候 ，我
    就有說有可能是乙○○學長也有可能是賴玉芬，我在檢察官偵
    訊時我也有跟檢察官這樣講。」、「(問：既然查詢了且查
    不到任何資料，你也認為賴玉芬當時是提供你可疑車輛的情
    資，查詢之後為何還要把查不到結果的這件事情跟賴玉芬講
    ?)……她提供的線索可能是有誤的，看她是否要再去問清楚還
    是怎麼樣，當初的用意是這樣……。」等語（見原審卷三第11
    9至120頁、第123頁反面、第126頁反面至第127頁)。
　㈡由證人洪○○於調詢初詢時證稱：賴玉芬表示車牌號碼○○○-00
    這輛車怪怪的，要伊與被告乙○○查詢該車輛的來歷，被告乙○○當下沒有反對，伊就有去查詢該車輛之車籍資料等語，顯
    示查詢該車車籍資料並非出於被告乙○○之指示。又證人洪○○
    於原審亦明確證稱：是賴玉芬請伊用公務的電腦來查詢一部
    ○○○-00的計程車車牌等語，核與證人賴玉芬於調詢時證稱：
    「當時林○○跟我講有人拿攝影機在計程車上在拍他，林○○有
    將車牌記起來，然後林○○將車牌號碼跟我講，然後我就委託
    洪○○去查該臺車車籍資料，當時我在漢口路的水餃店委託綽
    號小白的洪○○查的，當時除了我、洪○○在水餃店之外，乙○○
    也有在現場，……洪○○在隔1、2天在仁愛街8號2樓這裡跟我碰
    面時告訴我，查詢結果是這臺車牌不是計程車，查無資料」
    等語(見偵5674卷三第213頁)相符，堪信屬實。證人洪○○於
    偵訊時所述：應該是被告乙○○叫我查詢的，有將查詢結果告
    訴被告乙○○等語，不僅與其最初於調詢時所述及於原審審理
    時之證述不符，亦與證人賴玉芬前揭證述情節不相符合，難
    認屬實，尚無據為不利被告乙○○之認定。
四、綜上所述，公訴意旨所指被告乙○○洩漏偽裝為計程車之法務
    部調查局偵防車之車籍予賴玉芬之犯行【即關於起訴書犯罪
    事實五之後段㈠部分（審判範圍②部分）】，檢察官之舉證無
    法說服本院為此部分被告乙○○有罪之心證，依前揭證據法則
    之說明，不能證明被告乙○○此部分之犯罪，應就此部分為無
    罪之諭知。
肆、關於起訴書犯罪事實五之後段㈡所述被告蔡富被訴洩露中華
    民國國防以外應祕密之消息、包庇圖利容留性交或猥褻行為
    部分【即審判範圍⑤部分】:
一、公訴意旨略以：民權派出所副所長羅○○於102年11月下旬接
    獲情資顯示，位於臺中市○區○○路00號之大樓內有經營色情
    護膚店（即五權護膚店），羅○○報告民權派出所所長洪○○後
    ，洪○○交辦該所巡佐林○○負責查緝，林○○因對查緝色情業務
    不熟稔，於102年11月底或12月初某日，在民權派出所吸煙
    區遇到被告乙○○時，因認被告乙○○係民權派出所支援行政組
    專責查緝色情業者之人，乃委請被告乙○○能接辦此一查緝任
    務，惟為被告乙○○所拒絕，林○○遂將該案交由民權派出所警
    員林○○共同承辦，洪○○因認被告乙○○有查緝色情業者經驗，
    亦將林○○負責查緝五權護膚店之訊息告知被告乙○○，並請被
    告乙○○於必要時能予以協助。被告乙○○因職務機會知悉上開
    消息後，竟基於洩密及包庇意圖使男女與他人為性交、猥褻
    行為，而容留、媒介以營利之犯意，於102年11月下旬或12
    月上旬某日，在不詳地點，將上開應秘密之消息洩漏予賴玉
    芬知悉。嗣被告乙○○於102年12月11日下午某時，向林○○探
    詢上開案件進度時，得悉林○○將於是日晚間至上開色情護膚
    店現場勘查拍照之訊息，接續將上開應秘密之訊息洩漏予賴
    玉芬，旋與賴玉芬約林○○至位於臺中市大雅路與太平路交岔
    口之某肉羹攤前見面商討對策，林○○赴約得悉上情後，表示
    暫時關店休息非長久之計，用「交件」（即讓警方查緝以違
    反社會秩序維護法之方式移送裁處）之方式處理，讓警方有
    績效，日後亦可避免警方再為查緝，賴玉芬同意上開處理方
    式，渠等遂決議查緝當天將安排女子佯裝為個體戶方式讓警
    方查緝而以違反社會秩序維護法移送裁處。後被告乙○○於10
    2年12月16日，再次向林○○探詢案件進度時，獲悉林○○已聲
    請搜索票，且副所長羅○○亦已排定翌日之查緝勤務，至此被
    告乙○○已確定民權派出所將於102年12月17日，對上開色情
    護膚店執行搜索查緝，隨後被告乙○○即接續將上開應秘密之
    訊息洩漏予賴玉芬及林○○知悉，為讓林○○瞭解查緝細節，被
    告乙○○即以協助提供砲管（即協助警方查緝之男客）為由向
    林○○表示會請林○○幫忙，林○○因先前支援行政組時即與林○○
    曾有合作查緝經驗，以為此次仍循以往查緝模式，由林○○安
    排砲管協助查緝，殊不知林○○亦係上開色情護膚店經營者之
    一，不疑有他而應允，並於102年12月17日晚上7、8時許，
    接受林○○之邀約，至位於臺中市梅川西路上「均安宮」前見
    面商討查緝細節，林○○得悉林○○將安排簡○○偽裝男客後，即
    電囑上開色情護膚店之總機陳柔飛，告知是日晚間除簡○○所
    持用門號0000000000號行動電話之來話外，其餘電話均不可
    接聽，亦不可接其他男客，且僅安排郭○○在上開色情護膚店
    602包廂內，與男客簡○○從事「半套」性交易，配合讓警方
    查緝，迨郭○○與簡○○完成「半套」性交易後，林○○、林○○等
    人即前往查緝，因僅查獲郭○○及簡○○在場，故僅以違反社會
    秩序維護法將郭○○移送裁處，而包庇賴玉芬等人經營色情護
    膚店。因認被告乙○○涉犯刑法第132條第1項之公務員洩漏關
    於中華民國國防以外應秘密之消息罪嫌、刑法第231條第2項
    之公務員包庇他人犯意圖使女子與他人為性交或猥褻之行為
    而容留以營利罪嫌云云。　　　　
二、公訴意旨認被告乙○○涉犯此部分罪嫌，無非係以證人羅○○、
    洪○○、林○○、林○○之證述為其主要論據。訊據被告乙○○堅決
    否認有此部分犯行，其辯護人亦為無罪之辯護。經查：
　㈠警員羅○○於102年11月初某日接獲通訊軟體LINE轉傳之色情訊
    息，內容略以:「(五權王品六樓)年終歲末回饋二人同行折
    扣100，精挑細選，絕對好茶，清純動人……電洽:……」(見偵5
    674卷四第153頁之現場勘察報告及第187頁反面之簡訊照片)
    ，即報告民權派出所所長洪○○，洪○○當場告知羅○○該通訊息
    內容所指實際地點應該在五權護膚店之大樓，並指示羅○○將
    該訊息線索交給民權派出所巡佐林○○負責進一步探訪及查緝
    ，約隔1星期，洪○○在該所遇到被告乙○○（按當時係支援第
    一分局行政組）時，即向被告乙○○提及臺中市○區○○路00號6
    樓疑有經營色情行業，要將該案件交由第一分局行政組偵辦
    取締，惟遭被告乙○○以第一分局行政組尚有其他目標要取締
    而婉拒，洪○○、羅○○仍將該案件交由林○○調查等情，業據證
    人洪○○、羅○○於調詢及偵訊時證述在卷(見偵5674卷四第211
    至215頁、第228頁反面至第230頁反面、第216至219、227至
    228頁反面)。證人林○○因平日係負責偵查隊之肅竊、肅毒業
    務，不熟悉查緝色情行業之業務，乃在民權派出所吸煙區適
    遇被告乙○○時，向被告乙○○提及該案件，希望由被告乙○○來
    承辦，惟遭被告乙○○以「這個專案是所長叫你做的，又沒叫
    我做」等語婉拒，證人林○○只好將該案件交由民權派出所警
    員林○○共同承辦等情，亦據證人林○○於調詢及偵訊時證述在
    卷(見偵5674卷四第143至150、167至170頁反面)。依前揭證
    人之證述，固堪認被告乙○○約自102年11月中、下旬起，即
    已知悉民權派出所要查緝五權護膚店涉嫌妨害風化的消息。
    然本案並無積極證據足證被告賴玉芬知悉民權派出所要查緝
    五權護膚店涉嫌妨害風化的消息乙事係被告乙○○洩漏消息給
    被告賴玉芬知悉。
　㈡又被告賴玉芬曾於102年11月25日19時 11分26秒起，與案外
    人曾○○電話聯絡，被告賴玉芬於對話中有提及「我要跟你說
    ，你那朋友高級督察……找他來坐一下，我有事要拜託他，我
    這邊很困擾，有人要跟恁爸「衝」(台語發音)」、「戴帽子
    的啊!」、「被檢舉而已啊!」等語，此有通訊監察譯文可憑
    （見偵5674卷四第25頁至反面）。足見被告賴玉芬與被告乙○○當時雖為男女朋友關係，但被告賴玉芬所認識的警方人脈
    ，除被告乙○○外，尚有其他人，被告賴玉芬希望案外人曾○○
    引介其擔任高級督察之友人出面遊說施壓以停止警方對其護
    膚店之查緝。
　㈢林○○偕同林○○於102年12月5日晚間至五權護膚店勘查現場及
    拍攝王品店大樓之外觀照片等情，業據證人林○○於調詢證述
    在卷(見偵5674卷四第146頁)，並有第一分局搜索票聲請書
    【案由：妨害風化，地點：五權護膚店，執行日期：102年1
    2月16日20時起至同年月19日24時止】(見偵5674卷四第151
    至152、181至182頁)、現場勘察報告(見偵5674卷四第152頁
    反面至第153頁、第182頁反面至第183頁)在卷可憑。且由⑴
    證人洪○○於調詢時證稱：「林○○在11月間接獲我指示進行查
    訪後，即指派林○○負責前往實際查訪，林○○及林○○在查訪完
    畢後，有向我回報該址確有經營色情業的嫌疑，我即指示林
    ○○與林○○前往查緝取締，但經過些許時日，因我仍不見相關
    動靜，因此我有催促過他們一次」(見偵5674卷四第211頁)
    、「我與被告乙○○……在閒談中，我有提到林○○與林○○為何對
    於該案遲遲沒有動作，我並向被告乙○○表示如果他比較有經
    驗的話，可以教一下林○○與林○○」(見偵5674卷四第213頁)
    ，及⑵被告乙○○於調詢時供稱：關於102年12月17日民權派出
    所至五權路96號大樓應召站的事情，洪○○102年12月初要我
    催林○○趕緊交辦五權路跟中港路口的應召站案件，不要再拖
    等語(見偵5674卷二第128頁反面)，固堪認證人洪○○因見林○○、林○○對於五權護膚店查緝案遲遲沒有動作，曾要被告乙○○代為催促林○○趕緊辦理上開查緝案，不要再拖延等情。然
    本案並無積極證據足證被告乙○○有將此事通知賴玉芬，甚至
    與被告賴玉芬商討因應對策之情事。又被告乙○○與賴玉芬於
    當時為男女朋友，兩人相互陪伴同行，而可能因此聽聞獲知
    對方與他人談話的內容，尚屬常情，則被告乙○○所述：我於
    102年12月8日至同年月10日間，曾在臺中市○○街0號2樓，與
    警員洪○○談論民權派出所林○○去查緝五權路96號的事情，當
    時賴玉芬在旁邊，可能被賴玉芬聽到等語(見偵5674卷二第1
    28頁反面)，並非絕無可能。酌以被告乙○○上開供述，僅能
    證明被告乙○○曾與警員洪○○談論上開查緝之事，及可能因被
    賴玉芬在旁邊聽到等情，尚無從憑此逕認被告是刻意將此事
    通知洩漏給賴玉芬知悉或有何與賴玉芬商討因應對策。　　
　㈣關於五權護膚店配合警方查緝「交件」之事，係賴玉芬告知
    林○○，要林○○配合警方人員到五權護膚店現場拍照，擬以「
    交件」方式來因應民權派出所查緝，而配合「交件」之細節
    ，則係由林○○所主導，並相約至「均安宮」前見面洽談此事
    ，林○○再交代五權護膚店現場幹部、總機及服務小姐配合辦
    理等情，業據：⑴證人林○○於調詢時證稱:「(問：102年12月
    11日、17日民權派出所林○○等警員派員前往賴玉芬經營之五
    權路96號應召站拍攝現場照片及執行色情查緝，你等人員是
    如何在事前得悉？為何你等要配合查緝?)是賴玉芬告訴我，
    因為有人向民權派出所檢舉，要讓民權派出所有所查稽作為
    ，能夠向上級交待，表示他們沒有包庇行為。……我記得在員
    警拍照前幾天晚上，賴玉芬打我的0000000000告訴我，要我
    到大雅路 與太平路交叉口的肉羹攤前碰面，我以為是第一
    分局民權派 出所前的肉羹攤前，她撥電話給我表示怎這麼
    久還沒到，我 回稱跑錯後再騎摩托車過去，我到大雅路與
    太平路交叉口的肉羹攤前，看到她所駕駛的0000-00白色休
    旅車，騎摩托車到她副駕駛座旁，副駕駛座的窗戶搖下後，
    我看到賴玉芬坐 在駕駛座，乙○○坐在副駕駛座，賴玉芬就
    直接隔著乙○○ 告訴我，跟我說這2天(日期我忘記了)有高高
    瘦瘦的員警要來現場照相，要我配合給人家照相，我就依指
    示配合，照相 完約過了4、5天，就是民權派出所派員查稽
    ，我到仁愛街8號2樓找賴玉芬，乙○○應該也在場，賴玉芬說
    晚上有人要去抓，也給我炮管(即線民)的電話號碼，要我配
    合查稽，我也 依賴玉芬的指示配合。」等語(見偵5674卷三
    第199頁反面至200頁)；⑵證人謝○○於調詢時證稱：「我記得
    在102年12月初某天(確實日期不記得)傍晚，我跟林○○到民
    權派出所旁的土地公廟等人前來，等沒多久，就有1部Honda
    轎車前來，轎車上下 來2個人，林○○就跟我介紹其中1人叫『
    鎮仔』，是第一分局的警察，另1位男子他就沒有介紹，林水
    大跟鎮仔及該名男子3人討論，我在旁邊等候，等候期間我
    聽到他們稱該名男子為砲管，『鎮仔』並向林○○抱怨最近都沒
    抓到色情案件，林○○就叫我去旁邊走走，我知道他的意思他
    們是要討論不要讓其他人聽到的重要話題，我就依他指示到
    附近走走。約過了40幾分鐘後，林○○就叫我回來，我跟林○○
    就上車離開。在車上林○○跟我講，這就是要交件的，該名砲
    管就是警察運用要來我們應召站假裝消費的客人，我聽到後
    就明白，『鎮仔』將要派員到我們應召站拍攝現場照片及查緝
    色情案件，過沒多久，我不確定是不是同一天，我就在手機
    的螢幕上看到穿制服的警察前來拍攝現場照片，我回報給林
    ○○，林○○表示不要緊，讓他照相，我就知道這就是之前講好
    要交件的，林○○也跟我講，執行那天要安排郭○○(綽號『樂樂
    』)接待砲管給警方查緝，那段期間也不能有其他客人跟小姐
    在場，我都依照林○○的指示辦理，確實12月17日民權派出所
    鎮仔來執行時，也只查獲郭○○色情不法。」等語(見偵5674
    卷四第33頁反面至34頁)，及於偵訊時證稱:「我知道在102
    年12月11日晚上之前一個叫『鎮仔』的警察有約林○○，林○○再
    約我陪他去梅川東路民權派出所旁土地公廟，我有跟林○○到
    土地公廟現場，現場有四個，我、林○○、綽號『鎮仔』的警察
    、還有一位擔任砲管的男子都在現場，當時『鎮仔』跟林○○在
    講的時候，林○○叫我去旁邊，但事後林○○告訴我說我們跟綽
    號『鎮仔』、跟砲管的男子約在現場就是要談交件的事情，就
    是我們應召站要交給第一分局，綽號『鎮仔』的警察就第一分
    局的警察，林○○跟我說要交件，基本上我就知道要怎麼處理
    ，拍照日期及時間跟查緝日期及時間我不知道，但林○○跟綽
    號『鎮仔』的警察有講好，我只知道第一分局綽號『鎮仔』的警
    察他們要來的時候，林○○會打電話給我，交待我要看應召站
    的監視器，當天在現場的砲管就是警方安排來我們色情護膚
    店消費的客人，我們也會安排事前知道的美容師幫砲管做服
    務，林○○跟我講要讓警方以社維法處理掉，以這樣的方式交
    件給警方，後來警方到五權護膚店樓下拍照，我有打電話回
    報給林○○說有警察來照，林○○說沒關係，讓他拍，警方拍完
    現場照片之後就離開，後來102年12月17日當天晚上8點半至
    9點這段期間，林○○先打電話給我說這段期間綽號『鎮仔』的
    警察會去五權護膚店查緝，我看店裡面的監視器，當時所謂
    的砲管進來，就是當天我們4人在土地公廟見面我所看到的
    那個擔任砲管的男子，我們店裡就沒有再接其他客人，所有
    現場的幹部跟小姐就沒有在店裡面先離開，我先幫砲管解除
    電梯的管制，讓他上到6樓，電梯打開以後會有一道門，這
    個門是進入6樓的門，我要幫他遙控打開讓砲管進去6樓602
    包廂，砲管進去602包廂之後，林○○再打電話給『樂樂』去602
    包廂幫砲管做服務，然後大概隔10幾分，我在監視器看到綽
    號『鎮仔』的警察約3、4人個人上到五權護膚店，我看到他們
    ，林○○有打電話問我有沒有看到綽號『鎮仔』的警察上來或是
    進去，林○○有先跟我確認擔任砲管的男子跟『樂樂』有沒有進
    去602包廂，我跟林○○說有，林○○就跟我再確認警方有沒有
    再上來6樓，我說我在監視器有看到他們上來五權護膚店，
    我看到綽號『鎮仔』的警察等3、4名警察有到6樓，他們到6樓
    之後我也遙控開6樓的門讓綽號『鎮仔』的警察等人進去，警
    察他們進去之後就直接去602包廂，之後警察就把男客跟美
    容師帶走，後來警方就將『樂樂』跟擔任砲管的男子以社維法
    的方式處理掉，沒有移送妨害風化案件，林○○在102年12月1
    7日警方要去查緝之前有先打電話給綽號『詩詩』或『小雅』的
    總機，林○○跟總機說，等一下如果有看到1支電話號碼打進
    去我們安排的總機時，就是所謂的砲管打電話進來色情護膚
    店，叫總機安排砲管去602包廂，而且就只能接這個客人等
    語(見偵5674卷四第39至41頁)；⑶證人林○○於調詢時證稱：
    直到102年12月11日我才跟被告乙○○說我晚上要去拍照，102
    年12月17日要去查緝之前約下午4、5點，林○○用LINE聯絡我
    說見個面，所以我才在當天晚上7、8點載簡○○去均安宮跟林
    ○○見面等語(見偵5674卷四第208頁反面)；⑷證人簡○○於調詢
    時證稱：「(問：你配合林○○製作不實調查筆錄，以利渠等
    偵辦五權路96號應召站色情查緝，有無獲得任何好處?)林○○
    只有拿2000元讓我消費，以及幫我支付罰款……。」等語(見
    偵5674卷四第132頁)明確。上開證人之證述，互核相符，並
    有：①林○○對五權護膚店現場幹部於102年12月11日17時39分
    51秒之通話譯文中【譯文編號131】，林○○提及「在門口這
    。你…你過來，我交待你重要的事情，很重要」等語（見聲
    搜卷第114頁）；②林○○對五權護膚店總機人員於102年12月1
    1日18時43分49秒之通話譯文中【譯文編號132】，林○○提及
    「19時到19時半不要約客人，也不要給客人在樓下」、「好
    啦!等一下有人要去拍照啦!」、「要去我們那裡拍照」等語
    （見聲搜卷第114頁）；③林○○對五權護膚店總機人員於102
    年12月11日18時56分30秒)之通話譯文中【譯文編號133】，
    林○○提及「等一下，19時有人要去照相喔!19時至19時半有
    人要去照相」、「人家要照相，妳不要開門讓他進去。妳聽
    有嗎?」、「那警察哎!妳要開門給他進來?他會照相，他穿
    便服，瘦瘦高高的，他會去照相」等語（見聲搜卷第114頁
    反面）；④林○○對五權護膚店服務小姐郭○○於102年12月11日
    18時59分3秒之通話譯文中【譯文編號134】，林○○提及「我
    跟妳講，那個什麼，我們有講到下禮拜的事情，妳知道嗎?
    」、「我跟檸檬講到下禮拜的事，我在想，要叫誰，妳知道
    嗎?抓龍而已!變抓龍而已!妳等下是不是會過來這。對不對?
    」、「過來的時候，我再跟妳說，可是金額妳過來時我不能
    跟妳說，她的金額打算是多少妳知道嗎?」、「六千啦!看妳
    要嗎?」、「到時妳再問我，那錢就是六千起跳啦!最少六千
    。」、「妳要記得，有人會先在下面拍我們攝影機的照片，
    還有我們6樓的照片，妳都不用管他」等語（見聲搜卷第114
    頁反面至第115頁）；⑤林○○對五權護膚店服務小姐「拉拉」
    於102年12月16日18時35分59秒之通話譯文中【譯文編號135
    】，林○○提及「我為什麼會說明天讓妳休息，妳知道嗎？」
    、「不是啦!明天要處理裏面啦!明 天要交待事，要交人啦!
    」、「就是要交人而已!不需要這麼 多人來，妳知道嗎?」
    、「另外的，又要交了，時間到了」、「交人也不需要這麼
    多人在這，這麼多人在這也是浪費大家時間」、「就是這2
    天要交人就對了，這樣妳聽有嗎?」等語（見聲搜卷第115至
    116頁）；⑥林○○對五權護膚店現場幹部於102年12月17日凌
    晨1時17分26秒之通話譯文中【譯文編號136】，林○○提及「
    我跟你說，明天(應係指102年12月17日)原則上，『房東』不
    是你，是我喔!」、「不用你，因為，我，他們就不敢亂來
    ，我會跟他們講，房子我租，他們就不敢亂來……，明天你早
    點回去，原則上下雨，不然就是明天可以不要做，……她們要
    做的就叫她們晚點再來」等語（見聲搜卷第116頁）等通訊
    監察譯文在卷可佐，堪信屬實。
　㈤林○○與被告乙○○於102年12月11日18時35分10秒起，有以下之
    對話內容：
　　乙○○：你(聲)請票了嗎?我不是叫你請?
　　林○○：恩。
　　乙○○：你去(聲)請票啦！請啦！看看明天請請啦。
　　林○○：那個沒算分數，我不想多花這個。
　　乙○○:你就…你就，我跟你說啦，不一定要花，反正你(聲)請
            就對了。
　　林○○:好啦，我了解啦。
　　林○○：嘿啦，我知道啦，有的細節要跟你見面說一下。
　　乙○○：你票先聲請啦。先聲請再說啦。
　　林○○：好。那住址咧?那你住址先傳給我好不好?
　　乙○○：五權路196號。
　　林○○：好，瞭解。五權路196號。
　　乙○○：等一下等一下，我等一下再跟你說。
　　林○○：好啦，你傳LINE。
　　乙○○：我傳LINE給你。
　　林○○：好好。
　　此雖有原審勘驗筆錄（見原審卷四第187頁至反面）在卷可
    稽。惟依被告所述，上開對話內容中提及之「五權路196號
    」應係「五權路96號」，伊當時記錯講錯了，上開對話內容
    是伊請林○○去聲請搜索票，因為五權派出所所長洪○○一直催
    促要查緝此地點之事（見原審卷四第188頁），酌以洪○○確
    有因見林○○、林○○對於五權護膚店查緝案遲遲沒有動作，而
    要被告乙○○代為催促林○○趕緊辦理上開查緝案，不要再拖延
    等情，有如前述，衡情，被告乙○○因之催促林○○儘速聲請搜
    索票查緝五權護膚店涉嫌妨害風化之事，並非無據，尚符常
    情。本案實無從僅憑林○○與被告乙○○間之上開通話內容，即
    逕予推認一定是被告乙○○將民權派出所要查緝五權護膚店涉
    嫌妨害風化之事通知洩漏給賴玉芬，或是逕予推認被告蔡富
    定是為包庇五權護膚店妨害風化而與林○○為上開通話。
　㈥證人林○○雖於調詢時證稱:賴玉芬告知我這2天將有員警稽查
    之事時，被告乙○○都在旁，但被告乙○○沒做任何表示意見等
    語(見偵5674卷三第199頁反面至200頁)。然依證人林○○所述
    ，與其接洽談論此事之人，是賴玉芬而非被告乙○○，林○○與
    賴玉芬碰面時，被告乙○○雖有在場，但未就此事與林○○有任
    何交談，且證人林○○亦證稱不清楚賴玉芬之消息來源為何(
    見偵5674卷三第200頁)，酌以關於五權護膚店配合警方查緝
    「交件」之事，係賴玉芬告知林○○，要林○○配合警方人員到
    五權護膚店現場拍照，擬以「交件」方式來因應民權派出所
    查緝，而配合「交件」之細節，則係由林○○主導，並相約至
    「均安宮」前見面洽談此事，林○○再交代五權護膚店現場幹
    部、總機及服務小姐配合辦理等情，有如前述。衡情，實難
    僅憑賴玉芬告知林○○配合警方查緝「交件」之事時，被告乙○○有在場，應該知悉此事，即逕予推認一定是被告乙○○將民
    權派出所要查緝五權護膚店涉嫌妨害風化之事通知洩漏給賴
    玉芬，或是逕予推認被告乙○○必定有參與安排上開「交件」
    查緝之事。　　
三、綜上所述，公訴意旨所指被告乙○○此部分洩露中華民國國防
    以外應祕密之消息及包庇圖利容留性交或猥褻行為之犯行【
    即起訴書犯罪事實五後段之㈡部分（審判範圍⑤部分）】，檢
    察官之舉證無法說服本院為此部分被告乙○○有罪之心證，依
    前揭證據法則之說明，不能證明被告乙○○有此部分之犯罪，
    應就此部分為無罪之諭知。
丁、上訴駁回之說明【即檢察官就原審判決無罪部分提起上訴（
    審判範圍①、②、③）部分】：
　　原審以不能證明被告乙○○有本判決理由欄丙之壹（即起訴書
    犯罪事實三之後段所示被告乙○○被訴違背職務收受林○○所交
    付之賄賂、向林○○洩露中華民國國防以外應祕密之消息、包
    庇林○○等人犯圖利容留性交或猥褻行為部分【審判範圍①部
    分】）、本判決理由欄丙之貳所載關於102年3月至同年9月
    、同年11月及103年1月起至同年2月部分（即起訴書犯罪事
    實五後段所述被告賴玉芬被訴自102年3月至同年9月及同年1
    1月按月違背職務交付賄賂3萬元，及自103年1月起至同年2
    月止按月違背職務交付賄賂5萬元予被告乙○○；被告乙○○被
    訴於上開期間按月違背職務收受賄賂3萬元或5萬元部分【審
    判範圍③部分】、本判決理由欄丙之參（即起訴書犯罪事實
    五後段之㈠所述被告乙○○洩漏偽裝為計程車之法務部調查局
    偵防車之車籍予賴玉芬部分【審判範圍②部分】之犯行，而
    依刑事訴訟法第301條第1項規定，諭知被告無罪，其認事用
    法，並無不合，應予維持。檢察官上訴意旨猶執推測之詞，
    指摘原審就上開部分判決被告無罪不當，為無理由，其上訴
    應予駁回。　
戊、撤銷改判之說明【即被告丙○○、乙○○及檢察官就原審判決有
    罪部分提起上訴（審判範圍④、⑤）部分】：　
　　本案證據資料，尚不足以認定被告丙○○有本判決理由欄丙之
    貳所載關於102年10月及同年12月部分（即起訴書犯罪事實
    五後段所述被告賴玉芬被訴於102年10月及同年12月按月違
    背職務交付賄賂3萬元【審判範圍④部分】）之犯行、被告乙○○有本判決理由欄丙之貳所載關於102年10月及同年12月部
    分（即起訴書犯罪事實五後段所述被告乙○○被訴於102年10
    月及同年12月按月違背職務收受賄賂3萬元或5萬元部分【審
    判範圍④部分】）及本判決理由欄丙之肆（即起訴書犯罪事
    實五之後段㈡所述被告乙○○被訴洩露中華民國國防以外應祕
    密之消息、包庇圖利容留性交或猥褻行為部分【即審判範圍
    ⑤部分】之犯行，應對被告丙○○、乙○○分別為無罪之諭知，
    有如前述，原審對被告2人有罪之認定，容有違誤。檢察官
    上訴意旨認原審就此部分量刑過輕（見本院卷三第9頁），
    雖無理由，但被告2人上訴意旨執此指摘原審判決不當，則
    有理由，應由本院將原判決關於⑴賴玉芬有罪部分【即起訴
    書犯罪事實五後段所述賴玉芬於102年10月間及同年12月間
    對於公務員關於違背職務之行為交付賄賂部分】，及⑵乙○○
    有罪部分【即起訴書犯罪事實五後段所述乙○○於102年10月
    間及同年12月間為有調查職務之公務員對於違背職務之行為
    收受賄賂，及起訴書犯罪事實五後段之㈡所述乙○○洩漏國防
    以外秘密及包庇他人犯意圖使男女與他人為性交或猥褻之行
    為而容留以營利部分】均撤銷，並就上開部分分別為被告2
    人無罪之諭知。
己、退併辦之說明：
　　檢察官於原審移送併案審理【臺中地檢署103年度偵字第174
    68號移送併辦意旨書】之內容中有關被告2人如本判決理由
    欄甲所述本案審判範圍④部分（見原審卷一第275至293頁）
    ，及檢察官於本院移送併案審理【臺中地檢署108年度偵字
    第13014號移送併辦意旨書】部分（見本院卷一第281至311
    頁），因本院對被告2人均為無罪之諭知，有如前述，自無
    從併案審理，均應退由檢察官另為適法之處理。
據上論結，應依刑事訴訟法第368條、第369條第1項前段、第364
條、第301條第1項，判決如主文。
本案經檢察官曹錫泓提起公訴，檢察官林文亮提起上訴，檢察官
王雪惠、王清杰、李月治、丁○○到庭執行職務。
中　　華　　民　　國　　110 　年　  11　 　月 　25　　日
                  刑事第四庭    審判長法　官  蔡名曜
                                      法　官  邱鼎文
                                      法　官  黃玉琪
以上正本證明與原本無異。
被告乙○○、丙○○（即賴玉芬）均不得上訴。
檢察官就上訴範圍②部分不得上訴。
檢察官就上訴範圍①、③、④、⑤部分得上訴。惟就上訴範圍
①、③部分提起上訴之理由，以刑事妥速審判決法第9條規定所
列事項為限。
如不服本判決應於收受送達後20日內向本院提出上訴書狀，其未
敍述上訴理由者，並得於提起上訴後20日內向本院補提理由書
(均須按他造當事人之人數附繕本)「切勿逕送上級法院」。因疫
情而遲誤不變期間，得向法院聲請回復原狀。
                                     書記官  林姿妤

中　　華　　民　　國　　110 　年　　11　　月　　25　　日
刑事妥速審判法第9條
除前條情形外，第二審法院維持第一審所為無罪判決，提起上訴
之理由，以下列事項為限：
一、判決所適用之法令抵觸憲法。
二、判決違背司法院解釋。
三、判決違背判例。
刑事訴訟法第377條至第379條、第393條第1款規定，於前項案件
之審理，不適用之。